臺灣臺中地方法院刑事判決　
111年度交簡上字第16號
上  訴  人  
即  被  告  張兆欽


上列上訴人即被告因過失傷害案件，不服本院民國110年12月14
日110年度中交簡字第2041號第一審簡易判決（聲請簡易判決處
刑案號：110年度偵字第26223號），提起上訴，本院判決如下：
    主    文
上訴駁回。
張兆欽緩刑貳年。
　　犯罪事實及理由
一、本案經本院審理結果，認第一審刑事簡易判決認事用法及量
    刑均無不當，應予維持，除證據部分補充「上訴人即被告張
    兆欽（下稱被告）於本院審理中之自白」、「告訴人陳國慶
    於本院準備程序之陳述」、「本院調解結果報告書及調解程
    序筆錄」外，餘均引用第一審刑事簡易判決書所載之犯罪事
    實、證據及理由（如附件）。
二、本判決下述所引用被告以外之人於審判外之供述證據，均經
    本院於審判時當庭直接提示而為合法調查，檢察官、被告均
    同意作為證據（見本院簡上字卷第86頁），而本院審酌上開
    供述證據資料製作時之情況，並無不當取供或證明力明顯過
    低之瑕疵，認以之作為證據應屬適當，依刑事訴訟法第159
    條之5規定，認均具有證據能力。又按除法律另有規定外，
    實施刑事訴訟程序之公務員因違背法定程序取得之證據，其
    有無證據能力之認定，應審酌人權保障及公共利益之均衡維
    護，刑事訴訟法第158條之4定有明文。本案所引用之非供述
    證據，並無證據證明係實施刑事訴訟程序之公務員違背法定
    程序所取得，且檢察官、被告均未表示無證據能力，自應認
    均具有證據能力，先予敘明。
三、被告上訴意旨略以：其已於本院審理期間即民國111年3月31
    日與告訴人陳國慶調解成立，是原審量刑過重，請求從輕量
    刑，並予以宣告緩刑等語。
四、經查：
　㈠按量刑輕重，係屬事實審法院得依職權自由裁量之事項，苟
    已斟酌刑法第57條各款所列情狀而未逾越法定刑度，不得遽
    指為違法（最高法院72年度台上字第6696號判決意旨參照）
    。原審認被告罪證明確，因而適用刑法第284條前段、第62
    條前段、第41條第1項前段，並審酌被告未禮讓幹線道車及
    直行車先行而肇致本案車禍，並過失傷害告訴人陳國慶，雖
    非如故意行為之惡性重大，但被告對於本案車禍之發生，確
    有過失，並造成告訴人陳國慶受有傷害之結果，其過失程度
    、肇事情節、告訴人陳國慶所受傷害之情狀，復審酌告訴人
    陳國慶對於本案事故發生亦有未依規定減速之過失，及被告
    犯後坦承犯行，然因金額無法達成共識，而迄今未與告訴人
    陳國慶和解之犯後態度，且前無刑事犯罪紀錄，有臺灣高等
    法院被告前案紀錄表在卷可證，素行堪認良好；暨被告之智
    識程度、家庭經濟狀況等一切情狀（詳見偵卷第15頁110年6
    月28日警詢筆錄），量處有期徒刑2月，並諭知如易科罰金
    ，以新臺幣1千元折算1日。經核原判決已具體斟酌刑法第57
    條各款所列情形而為量定，未逾法定刑之範圍，亦與罪刑相
    當原則、比例原則無違，要無輕重失衡或偏執一端之情形，
    尚屬妥適。
　㈡被告提起上訴雖謂：其已與告訴人陳國慶達成調解，原審量
    刑過重，請求從輕量刑等語。惟查，原判決業於理由內具體
    說明審酌刑度之根據及理由，斟酌刑法第57條所列情狀而為
    刑之量定，量刑尚屬允當，無任何偏重不當或違法之處，已
    如前述。又縱被告於上訴後與告訴人陳國慶調解成立並賠償
    完畢，業經告訴人陳國慶於本院準備程序時陳述明確（見本
    院簡上字卷第44頁），且有本院調解程序筆錄1份在卷可憑
    （見本院簡上字卷第63、64頁），然因被告未能即時填補告
    訴人陳國慶所受損害及痛苦等情，故此部分調解情狀，尚難
    為有利於被告刑度之認定。從而，被告上訴為無理由，應予
    駁回。
　㈢緩刑
　　按受2年以下有期徒刑、拘役或罰金之宣告，而未曾因故意
    犯罪受有期徒刑以上刑之宣告，認以暫不執行為適當者，得
    宣告2年以上5年以下之緩刑，其期間自裁判確定之日起算，
    刑法第74條第1項第1款定有明文。本院審酌被告未曾因故意
    犯罪受有期徒刑以上刑之宣告，有臺灣高等法院被告前案紀
    錄表1份在卷可稽（見本院簡上字卷第79頁）；被告因一時
    失慮致觸法網，且犯後坦承犯行，並已與告訴人陳國慶調解
    成立且賠償完畢，已如前述，告訴人陳國慶於本院準備程序
    時亦表示願給予被告自新機會等語（見本院簡上字卷第44頁
    ），堪認被告深具悔意，信其經此偵查及審判程序後，應知
    戒慎而無再犯之虞；況刑罰固屬國家對於犯罪之人，以剝奪
    法益手段之公法制裁，惟其積極目的在預防犯人再犯，對於
    初犯，惡性未深者，若因偶然觸法，即置諸刑獄自非刑罰目
    的，本院認對其所宣告之刑以暫不執行為適當，爰依刑法第
    74條第1項第1款宣告如主文第2項所示緩刑，以啟自新。
據上論斷，依刑事訴訟法第455條之1第1項、第3項、第373條、
第368條，刑法第74條第1項第1款，判決如主文。
本案經檢察官楊仕正聲請簡易判決處刑，檢察官林卓儀到庭執行
職務。
中　　華　　民　　國　　111 　年　　6 　　月　　7 　　日
                  刑事第五庭  審判長法  官  唐中興
                                    法  官  黃龍忠
                                    法  官  李怡真
以上正本證明與原本無異。
不得上訴。
　　　　　　　　　　　　　　　　　　書記官  林怡君
中　　華　　民　　國　　111 　年　　6 　　月　　7 　　日